<!DOCTYPE html PUBLIC "-//W3C//DTD XHTML 1.0 Transitional//EN" "http://www.w3.org/TR/xhtml1/DTD/xhtml1-transitional.dtd">
<html xmlns="http://www.w3.org/1999/xhtml">
<head>
	<meta http-equiv="Content-Type" content="text/html; charset=iso-8859-1" />
	<title>Ymm‰rr‰ suomea</title>
	<style type="text/css" media="all">@import "css/styles.css";</style>
	<script type="text/javascript" src="swfobject.js"></script>
</head>
<body class="font-medium">
	<div id="main-wrapper">
		<div id="topbar"></div>
		<div id="main-menu">
			<table cellspacing="0" cellpadding="0" border="0" class="add-links"><tr>
				<td class="item"><img class="raquo" src="i/raquo.gif" alt="" height="7" width="4" /><a href="/ymmarra/index.php?moduli=sanakirja">Sanakirja</a></td>
				<td class="item"><img class="raquo" src="i/raquo.gif" alt="" height="7" width="4" /><a href="/ymmarra/index.php?moduli=verbit">Verbiluettelo</a></td>
				<td class="item"><img class="raquo" src="i/raquo.gif" alt="" height="7" width="4" /><a href="/ymmarra/index.php?moduli=kielioppi">Kielioppi</a></td>
			</tr></table>
			<table cellspacing="0" cellpadding="0" border="0"><tr>
				<td class="item"><img class="raquo" src="i/raquo.gif" alt="" height="7" width="4" /><a href="/ymmarra/index.php">Etusivu</a></td>
				<td class="item"><img class="raquo" src="i/raquo.gif" alt="" height="7" width="4" /><a href="/ymmarra/index.php?moduli=tekstit">Lukutekstit</a></td>
			</tr></table>
		</div>
		<div id="content">
			<table cellspacing="0" cellpadding="0" border="0" id="content-wrapper"><tr>
				<td>
					<div id="left-menu">
												<div class="header-verb"><span>Verbit</span></div>
						<div class="menu">
								<div class="init"><a href="/ymmarra/index.php?moduli=verbit&kirjain=a">A</a></div>
								<div class="init"><a href="/ymmarra/index.php?moduli=verbit&kirjain=e">E</a></div>
								<div class="init"><a href="/ymmarra/index.php?moduli=verbit&kirjain=h">H</a></div>
								<div class="init"><a href="/ymmarra/index.php?moduli=verbit&kirjain=i">I</a></div>
								<div class="init"><a href="/ymmarra/index.php?moduli=verbit&kirjain=j">J</a></div>
								<div class="init"><a href="/ymmarra/index.php?moduli=verbit&kirjain=k">K</a></div>
								<div class="init"><a href="/ymmarra/index.php?moduli=verbit&kirjain=l">L</a></div>
								<div class="init"><a href="/ymmarra/index.php?moduli=verbit&kirjain=m">M</a></div>
								<div class="init"><a href="/ymmarra/index.php?moduli=verbit&kirjain=n">N</a></div>
								<div class="init"><a href="/ymmarra/index.php?moduli=verbit&kirjain=o">O</a></div>
								<div class="init"><a href="/ymmarra/index.php?moduli=verbit&kirjain=p">P</a></div>
								<div class="init"><a href="/ymmarra/index.php?moduli=verbit&kirjain=r">R</a></div>
								<div class="init"><a href="/ymmarra/index.php?moduli=verbit&kirjain=s">S</a></div>
								<div class="init"><a href="/ymmarra/index.php?moduli=verbit&kirjain=t">T</a></div>
								<div class="init"><a href="/ymmarra/index.php?moduli=verbit&kirjain=u">U</a></div>
								<div class="init"><a href="/ymmarra/index.php?moduli=verbit&kirjain=v">V</a></div>
								<div class="init"><a href="/ymmarra/index.php?moduli=verbit&kirjain=y">Y</a></div>
								<div class="init"><a href="/ymmarra/index.php?moduli=verbit&kirjain=ƒ">ƒ</a></div>
						</div>					</div>
				</td>
				<td>
					<div id="main-content">
						<div id="path">
							<a href=".">Etusivu</a> &gt; <a href="/ymmarra/index.php?moduli=verbit&kirjain=M">M</a>						</div>
													<h1>MƒƒRITELLƒ</h1>
						<table cellspacing="0" cellpadding="0" border="0">
							<tr>
								<td colspan="2" style="padding-bottom:10px;"><strong>Aktiivin indikatiivi</strong></td>
							</tr>
							<tr>
								<td><pre>PREESENS                   
min‰      m‰‰rittelen      
sin‰      m‰‰rittelet      
h‰n       m‰‰rittelee      
me        m‰‰rittelemme    
te        m‰‰rittelette    
he        m‰‰rittelev‰t    

PASSIIVI
          m‰‰ritell‰‰n     

IMPERFEKTI                 
         m‰‰rittelin       
         m‰‰rittelit       
         m‰‰ritteli        
         m‰‰rittelimme     
         m‰‰rittelitte     
         m‰‰ritteliv‰t     

PASSIIVI
         m‰‰riteltiin      

PERFEKTI
olen     m‰‰ritellyt       
olet     m‰‰ritellyt       
on       m‰‰ritellyt       
olemme   m‰‰ritelleet      
olette   m‰‰ritelleet      
ovat     m‰‰ritelleet      

PASSIIVI
on       m‰‰ritelty        

PLUSKVAMPERFEKTI
olin     m‰‰ritellyt       
olit     m‰‰ritellyt       
oli      m‰‰ritellyt       
olimme   m‰‰ritelleet      
olitte   m‰‰ritelleet      
olivat   m‰‰ritelleet      

PASSIIVI
oli      m‰‰ritelty        
</pre></td>
								<td>&nbsp;&nbsp;&nbsp;</td>
								<td><pre>        KIELTOMUOTO
        en        m‰‰rittele
        et        m‰‰rittele
        ei        m‰‰rittele
        emme      m‰‰rittele
        ette      m‰‰rittele
        eiv‰t     m‰‰rittele


       ei        m‰‰ritell‰

   
       en        m‰‰ritellyt
       et        m‰‰ritellyt
       ei        m‰‰ritellyt
       emme      m‰‰ritelleet
       ette      m‰‰ritelleet
       eiv‰t     m‰‰ritelleet


       ei        m‰‰ritelty


        en      ole m‰‰ritellyt
        et      ole m‰‰ritellyt
        ei      ole m‰‰ritellyt
        emme    ole m‰‰ritelleet
        ette    ole m‰‰ritelleet
        eiv‰t   ole m‰‰ritelleet


        ei      ole m‰‰ritelty


        en    ollut  m‰‰ritellyt
        et    ollut  m‰‰ritellyt
        ei    ollut  m‰‰ritellyt
        emme  olleet m‰‰ritelleet
        ette  olleet m‰‰ritelleet
        eiv‰t olleet m‰‰ritelleet


        ei    ollut  m‰‰ritelty
</pre></td>
							</tr>
						</table>
						<table cellspacing="0" cellpadding="0" border="0">
							<tr>
								<td colspan="2" style="padding-bottom:10px;"><strong>Aktiivin konditionaali</strong></td>
							</tr>
							<tr>
								<td><pre>PREESENS
min‰     m‰‰rittelisin     
sin‰     m‰‰rittelisit     
h‰n      m‰‰rittelisi      
me       m‰‰rittelisimme   
te       m‰‰rittelisitte   
he       m‰‰rittelisiv‰t   

PASSIIVI
         m‰‰ritelt‰isiin   

PERFEKTI
olisin   m‰‰ritellyt       
olisit   m‰‰ritellyt       
olisi    m‰‰ritellyt       
olisimme m‰‰ritelleet      
olisitte m‰‰ritelleet      
olisivat m‰‰ritelleet      

PASSIIVI
olisi    m‰‰ritelty        
</pre></td>
								<td>&nbsp;&nbsp;&nbsp;</td>
								<td><pre> 
         en          m‰‰rittelisi
         et          m‰‰rittelisi
         ei          m‰‰rittelisi
         emme        m‰‰rittelisi
         ette        m‰‰rittelisi
         eiv‰t       m‰‰rittelisi


         ei          m‰‰ritelt‰isi


        en olisi    m‰‰ritellyt
        et olisi    m‰‰ritellyt
        ei olisi    m‰‰ritellyt
        emme olisi  m‰‰ritelleet
        ette olisi  m‰‰ritelleet
        eiv‰t olisi m‰‰ritelleet 


        ei olisi    m‰‰ritelty
</pre></td>
							</tr>
						</table>
						<table cellspacing="0" cellpadding="0" border="0">
							<tr>
								<td colspan="2" style="padding-bottom:10px;"><strong>Aktiivin potentiaali</strong></td>
							</tr>
							<tr>
								<td><pre>PREESENS
min‰     m‰‰ritellen       
sin‰     m‰‰ritellet       
h‰n      m‰‰ritellee       
me       m‰‰ritellemme     
te       m‰‰ritellette     
he       m‰‰ritellev‰t     

PASSIIVI
         m‰‰ritelt‰neen    

PERFEKTI
lienen   m‰‰ritellyt       
lienet   m‰‰ritellyt       
lienee   m‰‰ritellyt       
lienemme m‰‰ritelleet      
lienette m‰‰ritelleet      
lienev‰t m‰‰ritelleet      

PASSIIVI
lienee   m‰‰ritelty        
</pre></td>
								<td>&nbsp;&nbsp;&nbsp;</td>
								<td><pre> 
        en          m‰‰ritelle
        et          m‰‰ritelle
        ei          m‰‰ritelle
        emme        m‰‰ritelle
        ette        m‰‰ritelle
        eiv‰t       m‰‰ritelle


        ei          m‰‰ritelt‰ne


        en    liene m‰‰ritellyt
        et    liene m‰‰ritellyt
        ei    liene m‰‰ritellyt
        emme  liene m‰‰ritelleet
        ette  liene m‰‰ritelleet
        eiv‰t liene m‰‰ritelleet 


        ei    liene m‰‰ritelty
</pre></td>
							</tr>
						</table>
						<table cellspacing="0" cellpadding="0" border="0">
							<tr>
								<td colspan="2" style="padding-bottom:10px;"><strong>Aktiivin imperatiivi</strong></td>
							</tr>
							<tr>
								<td><pre>PREESENS

(sin‰)   m‰‰rittele        
(h‰n)    m‰‰ritelkˆˆn      
(me)     m‰‰ritelk‰‰mme    
(te)     m‰‰ritelk‰‰       
(he)     m‰‰ritelkˆˆt      

PASSIIVI
         m‰‰ritelt‰kˆˆn    

PERFEKTI

ole      m‰‰ritellyt       
olkoon   m‰‰ritellyt       
olkaamme m‰‰ritelleet      
olkaa    m‰‰ritelleet      
olkoot   m‰‰ritelleet      

PASSIIVI

olkoon   m‰‰ritelty        
</pre></td>
								<td>&nbsp;&nbsp;&nbsp;</td>
								<td><pre> 

        ‰l‰         m‰‰rittele
        ‰lkˆˆn      m‰‰ritelkˆ
        ‰lk‰‰mme    m‰‰ritelkˆ
        ‰lk‰‰       m‰‰ritelkˆ
        ‰lkˆˆt      m‰‰ritelkˆ


        ‰lkˆˆn      m‰‰ritelt‰kˆ



        ‰l‰ ole       m‰‰ritellyt
        ‰lkˆˆn olko   m‰‰ritellyt
        ‰lk‰‰mme olko m‰‰ritelleet
        ‰lk‰‰ olko    m‰‰ritelleet
        ‰lkˆˆt olko   m‰‰ritelleet



        ‰lkˆˆn olko   m‰‰ritelty
</pre></td>
							</tr>
						</table>
						<table cellspacing="0" cellpadding="0" border="0">
							<tr>
								<td colspan="2" style="padding-bottom:10px;"><strong>Verbin nominaalimuodot</strong></td>
							</tr>
							<tr>
								<td><pre>I INFINITIIVI              

Lyhyempi muoto:            
         m‰‰ritell‰        

Pitempi muoto:             
         m‰‰ritell‰kseni   
         m‰‰ritell‰ksesi
         m‰‰ritell‰kseen
         m‰‰ritell‰ksemme
         m‰‰ritell‰ksenne
         m‰‰ritell‰kseen

III  INFINITIIVI           

inessiivi    m‰‰rittelem‰ss‰ 
elatiivi     m‰‰rittelem‰st‰ 
illatiivi    m‰‰rittelem‰‰n 
adessiivi    m‰‰rittelem‰ll‰
abessiivi    m‰‰rittelem‰tt‰ 
instruktiivi m‰‰rittelem‰n 
                           
Passiivi
instruktiivi m‰‰ritelt‰m‰n 
                           
                           
</pre></td>
								<td>&nbsp;&nbsp;&nbsp;</td>
								<td><pre> II INFINITIIVI

 inessiivi    m‰‰ritelless‰
  instruktiivi m‰‰ritellen

 Passiivi
 inessiivi    m‰‰ritelt‰ess‰






      IV INFINITIIVI

     nominatiivi  m‰‰ritteleminen
     partitiivi   m‰‰rittelemist‰
        

     I PARTISIIPPI
       aktiivi      m‰‰rittelev‰
      passiivi     m‰‰ritelt‰v‰

      II PARTISIIPPI
      aktiivi      m‰‰ritellyt
      passiivi     m‰‰ritelty
</pre></td>
							</tr>
						</table>

					</div>
				</td>
			</tr></table>		</div>
		<div id="footer"><a href="http://www.oph.fi/"><img src="i/oph_logo_ymmarrasuomea.gif" width="157" height="35" alt="OPH" /></a></div>
	</div>
</body>
</html>
